【裁判字號】    91,易,3224
【裁判日期】    920117
【裁判案由】    毀棄損壞等
【裁判全文】
臺灣臺中地方法院刑事判決                        九十一年度易字第三二二四號
    公  訴  人  臺灣臺中地方法院檢察署檢察官
    被      告  丙○○  男  四.
右列被告因毀棄損壞等案件，經檢察官提起公訴（九十一年度偵字第一三七０三號）
，本院判決如左：
    主  文
丙○○無罪。
    理  由
一、公訴意旨略以：被告丙○○為告訴人甲○○之姪，因於民國九十一年四月十三日
    上午，告訴人行經被告在臺中縣清水鎮○○路二三號之十住處時，被告之妻即案
    外人林美雪自其住處三樓向屋外潑水，不慎潑及告訴人，告訴人經當場與案外人
    理論，要求案外人道歉並給紅包，致被告心生不滿，遂基於恐嚇之概括犯意，連
    續於同日晚間先撥打予告訴人恐稱「不要出門，如果出門就要給你死」等語；及
    於同日晚間十時許送大甲媽祖出巡，行經告訴人在臺中縣清水鎮○○路二三號之
    十五住處時，在告訴人住所前之庭院，以「如不出來，就永遠躲在家裡，如果出
    來的話，就拿槍打死妳，開車將妳撞死」等，而以此加害生命、身體之言詞威嚇
    告訴人，使告訴人心生畏懼，而致生危害於安全。告訴人見狀隨即轉身回到屋內
    ，並將大門緊閉，被告心有未甘，竟另行起意並基於毀損之犯意，持不詳器物將
    上址告訴人住處之大門玻璃砸碎，致令不堪使用，足生損害於告訴人，因認被告
    涉有刑法第三百零五條恐嚇及同法三百五十四條毀損罪嫌。
二、按犯罪事實應依證據認定之，無證據不得推定其犯罪事實；又不能證明被告犯罪
    者，應諭知無罪之判決，刑事訴訟法第一百五十四條、第三百零一條第一項分別
    定有明文；且認定不利於被告之事實，須依積極證據，苟積極證據不足為不利於
    被告事實之認定時，即應為有利於被告之認定，更不必有何有利之證據，亦有最
    高法院三十年上字第八一六號判例可資參照；並認定犯罪事實所憑之證據，雖不
    以直接證據為限，間接證據亦包括在內；然而無論直接或間接證據，其為訴訟上
    之證明，須於通常一般之人均不致有所懷疑，而得確信其為真實之程度者，始得
    據為有罪之認定，倘其證明尚未達到此一程度，而有合理之懷疑存在時，基於無
    罪推定之原則，即應為無罪之判決（最高法院七十六年台上字第四九八六號判例
    參照）。而告訴人之告訴，係以使被告受刑事訴追為目的，是其陳述是否與事實
    相符，仍應調查其他證據以資審認，亦有最高法院五十二年台上字第一三００號
    判例可資參照。
三、本件公訴人認被告涉犯刑法第三百零五條恐嚇及同法三百五十四條毀損罪嫌，無
    非以告訴人在警詢及檢察官訊問時之指述；且告訴人住處大門之玻璃，於同日晚
    上十一時五十分經承辦之員警即證人乙○○前往處理時，確已發現被毀損之事實
    ，有職務報告在卷可稽；及證人丁○○證稱伊與被告一起前往告訴人住處時，其
    在車上有聽到被告與告訴人大聲說話等情，而推論被告確有恐嚇及毀損犯行等資
    為論據。訊據被告則否認有何恐嚇及毀損犯行，並辯稱：伊打電話予告訴人係為
    向告訴人道歉；同日晚上十時許，伊與證人丁○○等人因送大甲媽祖而行經告訴
    人前揭住處，是要進去當面向告訴人致歉，伊並未恐嚇告訴人，亦無毀損告訴人
    大門之玻璃等語。經查，告訴人固分於偵、審時均指述被告有打電話及至其住處
    以「不要出門，如果出門就要給你死」、「如不出來，就永遠躲在家裡，如果出
    來的話，就拿槍打死妳，開車將妳撞死」等加害生命、身體之言詞恐嚇告訴人，
    及毀損其住處大門玻璃之事實，然如前所述，告訴人之告訴，係以使被告受刑事
    訴追為目的，是其陳述是否與事實相符，仍應調查其他證據以資審認，且訊之被
    告否認有何恐嚇及毀損犯行，自不得僅依告訴人在偵、審之指述，即遽論被告以
    恐嚇及毀損罪責。且查告訴人關於被告是否有先以打電話方式恐嚇一事，其於九
    十一年四月十四日第一次警詢筆錄時並未指述被告有打電話恐嚇；嗣於九十一年
    五月十五日第二次警詢筆錄亦僅陳稱被告有先打電話罵告訴人，分有告訴人之警
    詢筆錄二件在卷可稽；嗣於九十一年七月三十日檢察官第一次訊問時始指稱「（
    問：經過如何？）時間已忘記，是一天晚上被告打電話恐嚇我說不要出門，如果
    出門就要我死，他打完電話後就到我的住處，我看見他來時將我家門上玻璃打破
    。」等語。而關於被告是否有打破其住處大門玻璃之事實，於檢察官訊問時，始
    則指稱有看見被告打破其玻璃，繼而指稱其下樓後即發現大門玻璃已破等語，於
    本院審理時則稱並未聽見玻璃碎裂之聲音；由告訴人上揭指述之過程，於最接近
    案發時之指述並未有被告打電話恐嚇之事實，其後始改稱被告有打電話罵伊，於
    檢察官訊問乃再改稱被告有打電話恐嚇等情，顯係逐漸加重對被告之指控；且關
    於是否有看見被告打破其大門玻璃一事，其前後之指述並不一致；而大門玻璃之
    碎裂聲，通常為尖銳之聲音，且告訴人所指遭毀損之時間復係晚上十時許，夜深
    人靜，果係被告以不明器物毀損告訴人之大門玻璃，何以未聽見玻璃碎裂之聲音
    ；凡此，均可見告訴人之指述並非無瑕疵可指，尚難遽以為被告論罪之依據。又
    承辦之員警即證人乙○○雖於本院證述其前往處理時確有看見告訴人之大門玻璃
    已破，現場未發現打破玻璃之工具等情；然查證人乙○○前往處理之時間為九十
    一年四月十四日晚上十一時五十分，距告訴人所稱在同日晚上十時許遭毀損之時
    間，已經過一段時間，則其所為證述僅足認告訴人大門玻璃在其到場時確已遭毀
    損事實，是否能推論係被告所為，尚非無疑。另訊之證人丁○○證述其與被告前
    往告訴人之住處時，被告進入告訴人住處院子與告訴人談話，原先說話之聲音不
    大，嗣才越說越大聲，但聽不清楚被告與告訴人談話之內容，且其並未聽見玻璃
    被打破之聲音等語，核與其在檢察官訊問時所證述之情節大致相符，固屬可採；
    惟查證人丁○○僅證稱被告與告訴人有大聲講話之事實，公訴人以此事實，用以
    推論被告確有恐嚇告訴人之事實，尚嫌速斷，且如前所述玻璃碎裂之聲音，應屬
    尖銳，果當時被告確有以不明器物毀損告訴人住處大門之玻璃，證人當無未聽見
    之可能。綜上所述，本件除前揭告訴人非無瑕疵之指述外，並無其他積極之證據
    可資佐證告訴人指述之情節與事實相符，顯見本件公訴人所提出之證據，在訴訟
    上之證明，尚未達於通常一般之人均不致有所懷疑，而得確信其為真實之程度者
    ，且有合理之懷疑存在，是依前揭法律規定及判例意旨，尚難遽認被告以恐嚇及
    毀損罪責，被告前揭所辯，尚非不可採信。此外，本院復查無其他積極之事證，
    足認被告確有公訴人所指之恐嚇及毀損犯行，本件為不能證明被告犯罪，應諭知
    無罪之判決。
據上論斷，應依刑事訴訟法第三百零一條第一項，判決如主文。
中      華      民      國      九十二      年    一    月      十七    日
                                    臺灣臺中地方法院刑事第一庭
                                        法  官  林  源  森
右正本證明與原本無異
如不服本判決，應於收受本判決後十日內向本院提出上訴書狀，其未敘述上訴理由者
，並得於提起上訴後十日內向本院補提理由書狀（均須按他造當事人之人數附繕本）
「切勿逕送上級法院」
                                        書記官
中      華      民      國      九十二      年    一    月      二十    日


司法院資訊處製作；財團法人民間司法改革基金會備份。
